# 财务报告披露格式（征求意见稿）

提问人：leon007 时间：2014-11-7 20:16:27
财务报告披露格式（征求意见稿）

回答人：chenyiwei
主帖中是报表附注格式的征求意见稿，另外还有《公开发行证券的公司信息披露内容与格式第XX号——财务报告的一般规定（ 2014年修订）（征求意见稿）》如附件。其中新旧条文对照是亮点，以后正式发布时不会附有新旧对照的。
各证券资格事务所被要求于 11 月 12 日之前就此提交反馈意见。
公开发行证券的公司信息披露内容与格式第XX号——财务报告的一般规定（ 2014 年修订）（.rar
(112.78 KB, 下载次数: 250)
2014-11-8 12:17 上传

提问人：jabjob 时间：2014-11-11 13:30:49
好资料啊，这个格式是不是所有行业都适用啊，比如金融行业

回答人：chenyiwei
这是证监会就一般行业的上市公司 2014 年年报的报表和附注披露标准格式的征求意见，不适用于其他企业。